臺灣板橋地方法院刑事判決　　　　　　　94年度易字第1802號
公　訴　人　臺灣板橋地方法院檢察署檢察官
被　　　告　甲○○○
　　　　　　　　　　　（現在臺灣台北監獄台北分監執行中）
上列被告因違反毒品危害防制條例案件，經檢察官提起公訴（94
年度核退毒偵字第2485號），因被告於準備程序進行中就被訴事
實為有罪之陳述，經告知簡式審判程序之旨，本院裁定由受命法
官獨任進行簡式審判程序，並判決如下：
    主  文
甲○○○連續施用第二級毒品，累犯，處有期徒刑柒月；扣案之
安非他命壹包（淨重壹點肆公克）沒收銷燬之；電子磅秤壹台、
分裝湯匙壹支、塑膠分裝杓貳支，均沒收。
    事  實
一、甲○○○前於民國90年間，因施用第二級毒品案件，經本院
    裁定送觀察、勒戒後，因認無繼續施用毒品傾向，經臺灣板
    橋地方法院檢察署檢察官於90年1 月4 日以90年度毒偵字第
    4655號為不起訴處分確定。又於91、92年間，因施用第二級
    毒品案件，經本院裁定送觀察、勒戒後，因認有繼續施用毒
    品傾向，復經本院裁定令入戒治處所施以強制戒治1 年（自
    92年1 月24日起算，於92年12月25日因停止戒治處分執行出
    所，於93年1 月23日保護管束期滿），並由檢察官聲請簡易
    判決處刑，經本院以92年度簡字第1137號判決，就連續施用
    第二級毒品、持有第一級毒品部分，分別判處有期徒刑5 月
    、3 月，如易科罰金，均以銀元300 元折算1 日，並定應執
    行有期徒刑6 月，如易科罰金，以銀元300 元折算1 日確定
    ，於93年11月30日因易科罰金執行完畢。再於93年間，因施
    用第二級毒品案件，經本院以93年度簡字第5139 號 判處有
    期徒刑5 月，如易科罰金，以銀元300 元折算1 日確定，甫
    於94年6 月17日執行完畢，及於94年間因施手毒品案件，經
    本院以94年度簡字第1961號判處有期徒刑6 月，如易科罰金
    ，以銀元300 元折算1 日確定確定（目前正執行中）。
二、詎仍不知悔改，明知安非他命為毒品危害防制條例第2 條第
    2 項第2 款所明定之第二級毒品，不得非法持有及施用，竟
    於上開強制戒治執行完畢釋放後5 年內，復基於施用第二級
    毒品安非他命之概括犯意，於94年7 月初某日起（起訴書誤
    載為94年6 月間起），至同年9 月20日止，在臺北縣蘆洲市
    ○○路233 號4 樓住處，以將安非他命置於玻璃球吸食器以
    火燒烤產生煙霧後吸食之方式，連續施用第二級毒品安非他
    命多次。嗣於94年9 月20日20時10分許，在臺北縣蘆洲市○
    ○路233 號4 樓為警查獲，並扣得其所有供己施用之第二級
    毒品安非他命1 小包（淨重1.4 公克）、及其所有供施用毒
    品所用之電子磅秤1 台、分裝湯匙1 支、塑膠分裝杓2 支。
三、案經臺北縣政府警察局蘆洲分局報請臺灣板橋地方法院檢察
    署檢察官偵查起訴。
    理  由
一、被告甲○○○固於偵查時矢口否認上開犯行，然查：被告前
    開為警採集之尿液，經送交臺灣檢驗科技股份有限公司以酵
    素免疫分析法（EIA）初 步檢驗結果，其尿液呈安非他命類
    陽性反應，再經該公司以氣相層析質譜儀法（GC/MS）確 認
    檢驗，確呈安非他命類陽性反應等情，有該公司94年10月6
    日濫用藥物尿液檢驗報告、臺北縣政府警察局蘆洲分局查獲
    毒品案件被移送者姓名、代碼對照表各1 紙在卷可稽（見94
    年度核退毒偵字第2485號偵查卷第5 、6 頁，及94年毒偵字
    第5574號偵查卷第24頁）。查該公司上開檢驗方法係以氣相
    層析質譜儀法確認，而氣相層析質譜儀法之檢驗方式，乃先
    以「氣相層析儀」將物質氣化後，再經分析管分離，由於各
    種物質之沸點及對管柱之吸附力不同，在經過檢測器（Dete
    ctor）測定後，表現出不同之滯留時間（Retension time）
    ，以滯留時間來判斷係何種物質；再利用「質譜儀」為檢測
    器，將物質撞擊成碎片，記錄其質譜圖。因每個化合物之鍵
    結能力不同，故不同之物質會有其特定之質譜圖，因此在物
    質之判斷上有如指紋之鑑定，理論上，扣除人為之因素，其
    精確度已接近百分之百。此外，並扣得其所有供己施用之第
    二級毒品安非他命1 小包（淨重1.4 公克）、及其所有供施
    用毒品所用之電子磅秤1 台、分裝湯匙1 支、塑膠分裝杓2
    支。足徵被告之自白與事實相符，堪予信實。末查，被告前
    於90年間，曾因施用第二級毒品案件，經本院裁定送觀察、
    勒戒後，因認無繼續施用毒品傾向，經臺灣板橋地方法院檢
    察署檢察官於90年1 月4 日以90年度毒偵字第4655號為不起
    訴處分確定。又於91、92年間，再因施用第二級毒品案件，
    經本院裁定送觀察、勒戒後，因認有繼續施用毒品傾向，復
    經本院裁定令入戒治處所施以強制戒治1 年，自92年1 月24
    日起算，於92年12月25日因停止戒治處分執行出所，於93年
    1 月23日保護管束期滿等情，並有臺灣高等法院被告前案紀
    錄表及上開不起訴處分書各1 份附卷為憑，是被告於前案經
    強制戒治執行完畢釋放後，5 年內再犯本件施用第二級毒品
    之犯行，事證明確，其犯行堪以認定，應依法論科。
二、按安非他命為毒品危害防制條例第2 條第2 項第2 款所明定
    之第二級毒品，不得非法持有及施用。核被告甲○○○所為
    ，係犯毒品危害防制條例第10條第2 項之施用第二級毒品罪
    。被告施用第二級毒品安非他命前、後，持有第二級毒品安
    非他命之低度行為，應為其施用之高度行為所吸收，不另論
    罪。被告先後多次施用第二級毒品安非他命，時間緊接，且
    所犯構成要件相同，顯係基於概括犯意而為，為連續犯，應
    依法論以一罪，並加重其刑。末查，被告於93年間，因施用
    第二級毒品案件，經本院以93年度簡字第5139號判處有期徒
    刑5 月，如易科罰金，以銀元300 元折算1 日確定，甫於94
    年6 月17日執行完畢等情，有臺灣高等法院被告前案紀錄表
    在卷可按，其於5 年內，再犯本件有期徒刑以上之罪，係屬
    累犯，應依刑法第47條規定，遞加重其刑。爰審酌被告已有
    因施用毒品經觀察勒戒後，獲不起訴處分之寬典，猶因施用
    安非他命再犯本罪，顯未衷心悛悔，漠視法令之禁制，恣意
    濫用藥品，甚為可訾，兼衡其施用安非他命所生危害實以自
    戕健康為主，於他人尚無明顯重大危害及其犯後終能供認無
    隱，態度良好等一切情狀，量處如主文所示之刑。
三、至被告為警查獲時扣案之安非他命1 包（淨重1.4 公克），
    為查獲之毒品，有毒品初步鑑驗報告單乙紙附卷可憑，不問
    屬於犯人與否，應依毒品危害防制條例第18條第1 項前段規
    定沒收銷燬之。又扣案之電子磅秤1 台、分裝湯匙1 支、塑
    膠分裝杓2 支，業據被告自承為其所有，供施用毒品所用之
    物，應依刑法第38條第1 項第2 款規定宣告沒收。
據上論斷，應依刑事訴訟法第273 條之1 、第299 條第1 項前段
，毒品危害防制條例第10條第2 項、第18條第1 項前段，刑法第
11條前段、第56條、第47條、第38條第1 項第2 款，判決如主文
。
本案經檢察官孫治平到庭執行職務。
中　　華　　民　　國　　94　　年　　12　　月　　30　　日
                  刑事第十二庭  法　官  吳幸娥
以上正本證明與原本無異
如不服本判決應於送達後10日內向本院提出上訴狀
                                書記官　洪惠玲
中　　華　　民　　國　　94　　年　　12　　月　　30　　日
附錄本案論罪科刑法條全文：
毒品危害防制條例第10條
施用第一級毒品者，處6月以上5年以下有期徒刑。
施用第二級毒品者，處3年以下有期徒刑。
